臺灣桃園地方法院小額民事判決　　　　110年度桃小字第598號
原　　　告　陳幼嬋
被　　　告　陳慧雪


上列被告因詐欺案件（109 年度訴字第1394號），經原告提起刑
事附帶民事訴訟請求損害賠償，經本院刑事庭移送前來（110 年
度附民字第10號），本院於民國110 年9 月30日言詞辯論終結，
判決如下：
    主    文
被告應給付原告新臺幣柒萬陸仟陸佰元，及自民國一一０年一月
十三日起至清償日止，按週年利率百分之五計算之利息。
本判決得假執行。
    事實及理由
一、原告主張：原告於民國109 年8 月27日接獲被告所屬詐騙集
    團成員來電，佯稱其名下銀行帳戶涉及洗錢，須提供提款卡
    及密碼配合偵辦云云，致原告陷於錯誤，遂依該詐欺集團成
    員指示，於同日上午放置其所有提款卡4 張於住處1 樓大門
    羊奶盒子內，被告即依詐欺集團成員指示拿取原告上開提款
    卡並陸續領款，共計領得新臺幣（下同）7 萬6,600 元，被
    告嗣經本院以109 年度訴字第1394號刑事判決論處三人以上
    共同詐欺取財罪刑，爰依侵權行為法律關係，提起本件訴訟
    等語，並聲明：被告應給付原告7 萬6,600 元，及自刑事附
    帶民事起訴狀（下稱起訴狀）繕本送達被告之翌日起至清償
    日止，按週年利率5 ％計算之利息。
二、被告則以：我的報酬只有2,000 元，且已經有供出上手，希
    望能只賠償一半等語，資為抗辯，並聲明：原告之訴駁回。
三、本院之判斷：
    按數人共同不法侵害他人之權利者，連帶負損害賠償責任，
    民法第185 條第1 項前段定有明文，而數人對於違法行為有
    所認識，基於共同之意思聯絡，相互利用或協力，以利違法
    行為之實施者，就共同加害行為所致他人權利之損害，應負
    共同侵權行為之連帶賠償責任，最高法院109 年度台上字第
    452 號民事判決參照。經查，原告上開主張被告共同詐欺取
    財之事實，為兩造所不爭執（見本院桃小卷第50頁），且有
    上開刑事判決附卷可參（見本院桃小卷第4 至8 頁），並經
    本院以職權調閱上開刑事案件卷宗依卷內事證認定無誤，堪
    信為真實。被告雖抗辯其報酬只有2,000 元，且供出上手，
    希望能只賠償一半云云，惟被告參與詐騙集團時，具有分擔
    該集團詐欺行為一部之犯意，嗣該詐騙集團成員詐騙原告致
    原告陷於錯誤，致交付提款卡及密碼，被告再持上開提款卡
    提領7 萬6,600 元，原告因而受有損害。雖被告僅分得報酬
    2,000 元，仍應就原告所受全部損害7 萬6,600 元，負共同
    侵權行為損害賠償責任，是被告上開抗辯，尚不足採。依上
    開說明，原告請求被告給付7 萬6,600 元，為有理由，應予
    准許。
四、按給付無確定期限者，債務人於債權人得請求給付時，經其
    催告而未為給付，自受催告時起，負遲延責任。其經債權人
    起訴而送達訴狀，或依督促程序送達支付命令，或為其他相
    類之行為者，與催告有同一之效力。又遲延之債務，以支付
    金錢為標的者，債權人得請求依法定利率計算之遲延利息。
    但約定利率較高者，仍從其約定利率，而應付利息之債務，
    其利率未經約定，亦無法律可據者，週年利率為5 ％，民法
    第229 條第2 項、第233 條第1 項、第203 條分別定有明文
    。經查，上開債務為金錢債務，然無確定期限，亦無約定之
    利率，被告應自受催告時起，負遲延責任，給付週年利率5
    ％遲延利息。本件起訴狀繕本於110 年1 月12日送達被告，
    有本院送達證書在卷可稽（見本院附民卷第7 頁）說明，原
    告請求上開債務自起訴狀繕本送達翌日即110 年1 月13日起
    至清償日止，按週年利率5 ％計算之利息，自有理由。
五、綜上所述，原告依侵權行為之法律關係，請求被告給付7 萬
    6,600 元，及自110 年1 月13日起至清償日止，按週年利率
    5％計算之利息，為有理由，應予准許。
六、本件係依民事訴訟法第436 條之8 第1 項適用小額訴訟程序
    所為之判決，依同法第436 條之20規定，應就被告敗訴之部
    分，依職權宣告假執行。
七、本件免繳裁判費，亦無其他訴訟費用，故毋庸為訴訟費用之
    諭知。
中    華    民    國   110    年    10    月    13    日
                  桃園簡易庭  法  官  張明宏
以上為正本係照原本作成。
如不服本判決，應於送達後20日內，向本院提出上訴狀並表明上
訴理由，如於本判決宣示後送達前提起上訴者，應於判決送達後
20日內補提上訴理由書（須附繕本）。
如委任律師提起上訴者，應一併繳納上訴審裁判費。
中    華    民    國   110    年    10    月    13    日
                              書記官  石曉芸
附錄：
一、民事訴訟法第436條之24第2項：
    對於小額程序之第一審裁判上訴或抗告，非以其違背法令為
    理由，不得為之。
二、民事訴訟法第436條之25：
    上訴狀內應記載上訴理由，表明下列各款事項：
    ㈠原判決所違背之法令及其具體內容。
    ㈡依訴訟資料可認為原判決有違背法令之具體事實。
三、民事訴訟法第471條第1項：（依同法第436條之32第2項規定
    於小額事件之上訴程序準用之）
    上訴狀內未表明上訴理由者，上訴人應於提起上訴後20日內
    ，提出理由書於原第二審法院；未提出者，毌庸命其補正，
    由原第二審法院以裁定駁回之。